【裁判字號】    99,上易,871
【裁判日期】    990601
【裁判案由】    詐欺
【裁判全文】
臺灣高等法院刑事判決                 99年度上易字第871號
上  訴  人
即  被  告  甲○○
上  訴  人
即  被  告  丙○
上列上訴人因詐欺案件，不服臺灣臺北地方法院98年度易字第28
45號，中華民國99年2月24日第一審判決（起訴案號： 臺灣臺北
地方法院檢察署98年度偵字第1451號），提起上訴，本院判決如
下：
    主  文
上訴駁回。
丙○緩刑貳年。
    事實及理由
一、本案經本院審理結果，認第一審以上訴人即被告甲○○、丙
    ○均係犯刑法第30條第1項幫助同法第339條第 1項詐欺取財
    罪，各處有期徒刑5月， 並諭知易科罰金折算之標準為新台
    幣1000元折算一日，認事用法及量刑均無不當，應予維持，
    並引用第一審判決書記載之事實、證據及理由（如附件）。
二、被告甲○○上訴意旨略以：伊否認提供資料予不法集團使用
    ，伊因接觸毒品，記憶模糊，致未能在遺失時及時報案云云
    。被告丙○上訴意旨則以：伊因缺錢見蘋果日報廣告版，而
    向張先生借貸新台幣(下同) 12000元，為方便張先生收到伊
    所付利息，乃將提款卡交付，不知自己成為詐騙幫助犯云云
    。
三、經查:
(一)原審依被告甲○○於警詢、檢察官訊問及通緝到案訊問時之
    供述，認被告甲○○既然要向萬泰銀行貸款，卻至華南銀行
    開戶；而要申辦何種貸款，被告甲○○自己也說不清楚；又
    特地事先申辦好華南銀行存摺、提款卡及密碼，抽空欲前往
    辦貸款，卻在辦不過之後立刻放棄，未再行前往申辦；最後
    所帶之物既是申辦貸款所需，卻在遺失之後未能發覺等種種
    情節，令人難以置信。
(二)原審亦依被告丙○於警詢、檢察官訊問及準備程序時之供述
    ，認被告丙○向「張姓」男子借錢時，無須擔保，即可獲得
    現金12,000元，然而條件卻是要拿其國泰世華銀行之提款卡
    及密碼交給該「張姓」男子，目的是為了「 方便提領600元
    的利息」，且該「張姓」男子也不催被告丙○還錢，還說利
    息沒關係。此等情節，連被告自己都覺得奇怪，卻於交付提
    款卡及密碼之後，未曾做任何處置，直至告訴人受騙後將款
    項匯至該帳戶內而遭提領，實與常情不符。
(三)原審基於上述不合理之處，以被告甲○○、丙○之辯解均不
    可信，認均係基於其等意願，分別將其等之電話號碼、存摺
    、提款卡等物提供他人使用，並不違反其本意，顯見其等出
    於幫助犯意，而有幫助詐欺犯行等情。已於判決理由詳予論
    述，經核認事用法及量刑均無不合。被告甲○○、丙○提起
    上訴，均仍執陳詞，否認犯罪，為無理由，應予駁回。
四、末查被告丙○未曾受有期徒刑以上刑之宣告，此有本院前案
    紀錄表可憑；且被告為台北市中低收入戶，育有1子1女，均
    待其扶養，現為「99年黎明就業計畫」臨時人員，日薪僅有
    800元，亦有戶籍謄本、 台北市低收入戶卡及台北市政府原
    住民事務委員會出具之在職證明書等件在卷可考；本院認被
    告受此偵審訴訟程序及刑之宣告等教訓，當知警惕，諒無再
    犯之虞，所宣告之刑以暫不執行為適當， 因併宣告緩刑2年
    ，以勵自新。
據上論斷，應依刑事訴訟法第373條、第368條、刑法第74條第1
項第1款，判決如主文。
本案經檢察官侯千姬到庭執行職務。
中    華    民    國    99    年     6    月     1    日
                  刑事第十八庭  審判長法  官  吳鴻章
                                      法  官  曾淑華
                                      法  官  汪梅芬
以上正本證明與原本無異。
不得上訴。
                                      書記官  初玲玲
中    華    民    國    99    年    6     月    1     日
附錄：本案論罪科刑法條全文
中華民國刑法第339條
（普通詐欺罪）
意圖為自己或第三人不法之所有，以詐術使人將本人或第三人之
物交付者，處 5 年以下有期徒刑、拘役或科或併科 1 千元以下
罰金。
以前項方法得財產上不法之利益或使第三人得之者，亦同。
前二項之未遂犯罰之。
附件:
臺灣臺北地方法院刑事判決              98年度易字第2845號
公  訴  人  臺灣臺北地方法院檢察署檢察官
被      告  楊建成  男  28歲（民國○○年○○月○○日生）
                    身分證統一編號：Ｚ000000000號
                    住宜蘭縣員山鄉○○村○○路481巷3弄3
                      號
            甲○○  男  36歲（民國○○年○月○日生）
                    身分證統一編號：Ｚ000000000號
                    住高雄市○○區○○街47巷4號
            丙○    女  34歲（民國○○年○○月○○日生）
                    身分證統一編號：Ｚ000000000號
                    住臺北市○○區○○路3段189巷163弄3號
                      5樓
上列被告因詐欺案件，經檢察官提起公訴（98年度偵字第1451號
、98年度偵字第15340號），本院判決如下：
    主  文
楊建成、甲○○、丙○幫助意圖為自己不法之所有，以詐術使人
將本人之物交付，各處有期徒刑伍月，如易科罰金，均以新臺幣
壹仟元折算壹日。
    事  實
一、楊建成知悉社會上詐騙案件層出不窮，並可預見將自己之電
    話號碼交付他人使用，恐遭詐騙份子作為與被害人聯繫之用
    。甲○○、丙○均知悉社會上詐騙案件層出不窮，並可預見
    將自己之銀行帳戶存摺、金融卡及密碼交付他人使用，恐遭
    詐騙份子作為供被害人匯入款項之用。竟仍分別基於縱幫助
    他人詐欺取財也不違反其等本意之未必故意，楊建成於民國
    97年8月25日，向中華電信股份有限公司羅東服務中心申辦
    0000-000000號行動電話後，旋於不詳地點交付詐欺集團成
    員使用；甲○○於97年7 月24日後至97年8月15日前某不詳
    時間、地點，將其於97年7 月24日申辦之華南商業銀行新莊
    分行（下稱華南銀行）帳號第000000000000000號帳戶之存
    摺、提款卡及密碼交付真實姓名、年籍不詳之詐欺集團成員
    使用；丙○於97年7月24日，循蘋果日報分類廣告，在臺北
    市○○區○○路3段麥當勞門口，以新臺幣（下同）12,000
    元之代價，將其所申辦之國泰世華商業銀行宜蘭分行（下稱
    國泰世華銀行）帳號第000000000000號帳戶之提款卡及密碼
    ，交付真實姓名、年籍不詳之詐欺集團成員使用。嗣詐欺集
    團取得前揭行動電話號碼、銀行帳戶等物後，由真實姓名、
    年籍不詳自稱「許家華」之詐欺集團成員於97年9月3日，持
    用楊建成所申辦之前揭0000-000000號行動電話，撥打電話
    予乙○○，佯稱欲向乙○○購買靈骨塔位，惟需乙○○先行
    支付調查費用157,500 元云云，以此方式施用詐術，使乙○
    ○陷於錯誤，乃於97年9月3日，在臺北市○○區○○街175
    號怡客咖啡店內，如數將現金交付上開自稱「許家華」之人
    。嗣該詐欺集團之不詳成員復於97年9月8日，佯以支付發票
    費用為由，接續詐騙乙○○於該日匯款200,000元至甲○○
    前揭華南銀行帳戶內。該詐欺集團不詳成員再於97年9月11
    日佯以催討費用為由，訛詐乙○○於該日分別匯款300,000
    元、300,000元至甲○○前揭華南銀行帳戶及丙○上揭國泰
    世華銀行帳戶內。嗣乙○○察覺有異，始知受騙。
二、案經乙○○告訴暨臺北市政府警察局大安分局報告臺灣臺北
    地方法院檢察署檢察官偵查起訴。
    理  由
甲、程序部分：
一、按被告以外之人於審判外之言詞或書面陳述，除法律有規定
    者外，不得作為證據。又被告以外之人於審判外之陳述，雖
    不符前4條之規定，而經當事人於審判程序同意作為證據，
    法院審酌該言詞陳述或書面陳述作成時之情況，認為適當者
    ，亦得為證據。當事人、代理人或辯護人於法院調查證據時
    ，知有第159條第1項不得為證據之情形，而未於言詞辯論終
    結前聲明異議者，視為有前項之同意，刑事訴訟法第159條
    第1項、第159條之5定有明文。
二、查告訴人乙○○於警詢及檢察官訊問筆錄、余儒維之警詢筆
    錄；通聯調閱查詢單、華南銀行新莊分行97年9月22日（97
    ）華莊存字第258號函附被告甲○○之開戶基本資料及交易
    明細表、聯邦商業銀行仁愛分行匯款單、合作金庫商業銀行
    海山分行匯款申請書回條聯、國泰世華銀行宜蘭分行97年9
    月25 日（97）國世宜蘭字第30號函附被告丙○之開戶基本
    資料、印鑑卡及交易明細表、合作金庫商業銀行海山分行匯
    款申請書回條聯，均為被告楊建成、甲○○、丙○以外之人
    於審判外之言詞及書面陳述，惟被告3人及檢察官於本院審
    理時同意作為證據，或未於本院言詞辯論終結前聲明異議而
    視為有前項之同意，本院揆諸前開法條規定，並審酌前開言
    詞及書面陳述作成時之情況，認為適當，自得作為證據，合
    先敘明。
乙、實體部分：
一、訊據被告楊建成、甲○○、丙○均矢口否認有何幫助詐欺之
    犯行，被告楊建成辯稱：係國中同學余儒維騙稱要幫被告楊
    建成找工作，帶被告楊建成去申辦門號0000-000000，辦好
    之後即交給綽號「阿生」之男子使用，其不知道係用來詐騙
    云云；被告甲○○辯稱：其於97年7月底在臺北縣新莊市○
    ○路萬泰銀行申請貸款時，在銀行旁之超市影印資料，將上
    開華南銀行新莊分行存款簿、印章等資料放置於一旁而不見
    云云；被告丙○辯稱：其向自稱「張姓」之男子聯繫借款
    12,000元，該男子稱10天之利息為600元，要求其將上開國
    泰世華銀行帳戶存摺及提款卡放置該男子處以利提領每10
    天600元之利息，並非出租帳戶，也不知道被拿來詐騙云云
    。經查：
    (一)被告楊建成於民國97年8月25日，向中華電信股份有限公
      司羅東服務中心申辦0000-000000號行動電話後，旋於不
      詳地點交付他人使用；被告甲○○於97年7月24日申辦華
      南商業銀行新莊分行帳號第000000000000000號帳戶之存
      摺、提款卡；被告丙○於97年7月24日，循蘋果日報分類
      廣告，在臺北市○○區○○路3段麥當勞門口，以12,000
      元之代價，將其所申辦之國泰世華商業銀行宜蘭分行帳號
      第000000000000號帳戶之提款卡及密碼，交付他人使用。
      嗣確有詐欺集團取得前揭行動電話號碼、銀行帳戶等物後
      ，由真實姓名、年籍不詳自稱「許家華」之詐欺集團成員
      於97年9月3日，持用被告楊建成所申辦之上開
      0000-000000 號行動電話，撥打電話予告訴人，佯稱欲向
      告訴人購買靈骨塔位，惟需告訴人先行支付調查費用
      157,500元云云，以此方式施用詐術，使告訴人陷於錯誤
      ，乃於97年9月3日，在臺北市○○區○○街175號怡客咖
      啡店內，如數將現金交付上開自稱「許家華」之人。該詐
      欺集團之不詳成員復於97年9月8日，佯以支付發票費用為
      由，接續詐騙告訴人於該日匯款200,000元至被告甲○○
      前揭華南銀行帳戶內。該詐欺集團不詳成員再於97年9 月
      11日佯以催討費用為由，訛詐告訴人於該日分別匯款
      300,000元、300,000元至被告甲○○前揭華南銀行帳戶及
      被告丙○上揭國泰世華銀行帳戶內等事實，業據告訴人於
      警詢、檢察官訊問時指訴（98年度偵字第1451號卷第14至
      15頁、97年度他字第9346號卷第2至3、12 頁、63頁、72
      頁）甚詳，並有通聯調閱查詢單（同上偵卷第27至28頁背
      面）、華南銀行新莊分行97年9月22日（97 ）華莊存字第
      258號函附被告甲○○之開戶基本資料及交易明細表（同
      上他卷第30至34頁、同上偵卷第17至21頁）、聯邦商業銀
      行仁愛分行匯款單、合作金庫商業銀行海山分行匯款申請
      書回條聯（同上偵卷第39頁）、國泰世華銀行宜蘭分行97
      年9月25日（97）國世宜蘭字第30號函附被告丙○之開戶
      基本資料、印鑑卡及交易明細表、合作金庫商業銀行海山
      分行匯款申請書回條聯（同上他卷第15 至18頁、同上偵
      卷第22至25頁）各1份等件附卷可稽，復為被告楊建成、
      甲○○、丙○所坦認在卷，均可認定。
    (二)被告楊建成、被告甲○○及被告丙○辯解的情節難以採信
      ：
      1.(1)被告楊建成就其申辦之電話號碼何以遭詐騙份子使用
          ，其於97年10月27日時供稱：「0000-000000門號是
          我在宜蘭縣員山鄉榮源國中就讀的一名同學（余盧偉
          《後經查為余儒維》）帶我去申請的，申請使用大約
          是97年8、9月間申請的。」、「（余盧偉）帶我去申
          辦門號0000-000000後，（余盧偉）即叫我交予綽號
          阿生的男子使用。」、「我不知道綽號阿生的男子真
          實姓名年籍資料。」、「是（余盧偉）騙我說要幫我
          介紹工作，帶我去申辦門號0000-000000的。我從未
          使用過0000-000000門號。」（同上偵卷第4頁背面）
          ；於97年11月18日檢察官訊問時具結證稱：「（問：
          有無申請行動電話0000-000000？）有，我國中朋友
          余如偉【音譯】《後經查為余儒維》0000000000、他
          住宜蘭縣三星鄉○○路○段406號，他說要帶我去做工
          作，說他們公司外勞要用，但其實不是這樣，手機我
          是在宜蘭縣羅東鎮辦的，辦完之後就交給余如偉了。
          」（同上他卷第25頁）等語。就上開門號申辦出來後
          ，究竟是交給余儒維，或交給綽號「阿生」之男子，
          前後供述不同，已令人起疑。且余儒維於97年11月17
          日警詢時供稱：「我並未帶楊建成去申請
          0000-000000門號。0000-000000門號使用人應為楊建
          成本人。因97年9月間（詳細時間不確定）楊建成還
          曾以門號0000-000000打到我當時所使用的
          0000-000000門號。」（同上偵卷第12頁背面）是余
          儒維否認有何帶同被告楊建成前往申辦電話號碼
          0000-000000之行為，則被告楊建成是否應余儒維之
          要求而申辦上開門號，亦非無疑。再者，依據被告楊
          建成之供述，余儒維係「介紹被告楊建成工作」，而
          「要求楊建成申辦門號」，惟依常情，介紹工作所需
          者係求職者本身之技能、專長，何以會要求求職者申
          辦電話供其使用，一般人均會懷疑而加以探究，而被
          告楊建成於申辦上開門號時已年逾26歲，並非年幼無
          經驗之人，竟「毫不起疑地」申辦電話供他人使用，
          這樣的情節實在是難以採信。
        (2)被告甲○○就其華南銀行之帳戶何以遭詐騙份子使用
          ，於97年10月23日警詢時供稱：「我於97年7月底在
          新莊市○○路萬泰銀行申請銀行貸款時，我在該銀行
          旁之統一超商影印資料時，將華南銀行新莊分行存款
          簿印章資料放置旁邊不見了。」（同上偵卷第7頁）
          ；於97年12月23日檢察官訊問時供稱：「97年7月底
          去萬泰商業銀行新莊分行，在新莊西園路附近，辦貸
          款時不見的。」、「（問：有無掛失？）我當時有毒
          品前科，8月15日要送觀察、勒戒，我也不知道丟了
          ，是勒戒完了出來才知道不見了。」、「（問：當天
          貸款有無成功？）沒有。」、「（問：辦理貸款有無
          帶其他資料？）身分證影本、郵局帳戶影本、租賃契
          約，這些都一併不見了。」、「（問：這麼多東西不
          見了，你都沒有發現？）我當時有吸毒，精神有些恍
          惚。」、「（問：辦貸款為何需要提款卡？）我把它
          裝在1個袋子裡。」、「（問：密碼？）我分開放。
          我不清楚為何別人會知道。」（同上他卷第57至58頁
          ）；於99年1月22日經通緝到案訊問時供稱：「（問
          ：華南銀行的帳戶是何時去開的？）好像是97年6月
          份，實際大概是那個時候，當時我在台北做生意，所
          以需要貸款，我才去開1個帳戶，因為我要去萬泰銀
          行貸款，我做小吃生意沒有薪資證明，所以萬泰銀行
          要求我要開一個帳戶才能辦貸款。」、「（問：為何
          萬泰銀行沒有要求你在其分行開帳戶？）我不清楚萬
          泰銀行為何叫我去開一個其他銀行的帳戶，我只是就
          近在我擺攤的附近有華南銀行就去開戶。」、「（問
          ：開戶之後你的存摺、提款卡放在何處？）都在身上
          ，沒有交給任何人，後來我有打去問萬泰銀行，他叫
          我去新莊的思源路那邊有一個思源分行，叫我去那邊
          申辦，我把資料都帶著到那邊去銀行辦理，我在超商
          影印時可能忘記了，資料就不見了，當天有進去銀行
          辦理但是也沒有辦成，因為我找不到資料後來就出來
          了，因為當時我要去勒戒有在吸毒有點不清楚。」、
          「（問：當天貸款沒有辦完，你隔天為何沒有去萬泰
          銀行把貸款辦完？）我隔天就沒有去了，因為我想說
          沒辦完就算了。」、「我也沒有辦過貸款，我自己也
          不清楚我辦的是什麼。」（本院卷第92至94頁）等語
          。是依被告甲○○上開供述，其欲向「萬泰銀行」辦
          理「自己也不清楚是什麼的貸款」，而特地先至「華
          南銀行開戶」，且攜帶「辦貸款也用不上的華南銀行
          提款卡及密碼」，前往申辦貸款，並在超商影印資料
          時「將上開華南銀行存摺、提款卡及密碼等物遺失」
          ，因而「無法辦成貸款」，但被告甲○○「沒有發現
          上開物品遺失」，且之後也「沒有再去辦貸款」，一
          直到觀察勒戒結束後才「發現東西遺失」，「沒有掛
          失也沒有報警」。被告甲○○既然要向萬泰銀行貸款
          ，卻跑去華南銀行開戶；而要申辦何種貸款，被告王
          柏勳自己也說不上來；再者特地事先申辦好華南銀行
          存摺、提款卡及密碼，抽空欲前往辦貸款，卻在辦不
          過之後立刻放棄，未再行前往申辦；最後所帶之物既
          是申辦貸款所需，卻在遺失之後未能發覺，以上種種
          荒謬的情節，實在是令人難以置信也無法想像的。
        (3)被告丙○就其帳戶何以遭詐騙份子使用，於97年10月
          9日警詢時供稱：「我於97年7月24日因有急用向1位
          張先生姓名年籍不詳借款新臺幣12,000元，張先生告
          訴我說10天利息新臺幣600元，所以要我將國泰世華
          商業銀行宜蘭分行帳號000000000000之帳戶之存摺簿
          及提款卡放在他那裡，他說要自提利息新臺幣600 元
          比較方便，不用每隔10天即來收利息。」、「我是97
          年7月24日下午6時左右在臺北市○○區○○路3段麥
          當勞將我所有之國泰世華商業銀行宜蘭分行帳號
          000000000000之存摺簿及提款卡，連同密碼交予張先
          生。」（同上偵卷第10頁背面）；於97年11月18日檢
          察官訊問時供稱：「我7月要付房租現金不夠，所以
          我看7月24日的蘋果日報有位張先生，我說我要借
          12,000元，他說每10天付600元的利息，我就跟他借
          了。但他說因為每10天要收一次很麻煩，所以要我提
          供提款卡及帳戶，跟我說不是人頭帳戶，還說因為我
          沒有交給他印章所以也不會有問題，我在內湖區○○
          路○段的麥當勞門口把提款卡跟密碼交給他的，存摺
          沒有給，之後他也沒有很積極跟我聯絡，還有跟我表
          示不急著還，我就打他手機，但都關機，所以我覺得
          很奇怪，後來我的帳戶就被凍結了。」（同上他卷第
          24至25頁）；於本院98年11月9日準備程序時供稱：
          「我不知道那是詐欺，我是看報紙小額借款，我去借
          款12,000元，要我把國泰世華銀行的存簿封面影本、
          身分證影本、提款卡、密碼給他，對方跟我約在麥當
          勞，那時我也想說是否會利用我的人頭戶去騙人，我
          有跟對方說，但對方說不會，因為我急著要繳房租，
          所以跟他借，我有匯600元利息到我自己的戶頭，對
          方以提款卡去領，後來我沒給利息他也沒有打電話給
          我，我就覺得奇怪，我就打給他，但是電話不通，再
          打一次是沒有號碼的電話，他說他最近會去大陸，利
          息沒關係，我那時就更覺得不對，我就接到法院的通
          知。」、「（問：12,000是以現金或存到你的戶頭？
          ）現金。」、「問：既然覺得奇怪，為何把存摺、提
          款卡、密碼交給對方？）因為我急著要繳房租費，他
          有說不會騙人，要用這12,000元騙你幹嘛，又說印章
          在我這邊，我那實有覺得懷疑，但他說不會騙人，我
          那時卸下心防，所以把身分證等給他。」、「（問：
          在97年7月交付之後，為何到9月都沒有處理這件事？
          ）對方說他要去大陸，也沒有跟我聯繫，我也不敢跟
          家人講，我想說12,000元，我有能力去還，但是後來
          我就找不到他。」（本院卷第33頁背面）等語。是依
          被告丙○上述情節，其向「張姓」男子借錢時，無須
          擔保，即可獲得現金12,000元，然而條件卻是要拿其
          國泰世華銀行之提款卡及密碼交給該「張姓」男子，
          目的是為了「方便提領600元的利息」，且該「張姓
          」男子也不催被告丙○還錢，還說利息沒關係。這樣
          子的情節，連被告丙○本身都覺得奇怪，卻自97年7
          月間交付提款卡及密碼之後，未曾做任何處置，直至
          97年9月間告訴人受騙後將款項匯至該帳戶內而遭提
          被告丙○上述情節，其向「張姓」男子借錢時，無須
          擔保，即可獲得現金12,000元，然而條件卻是要拿其
          國泰世華銀行之提款卡及密碼交給該「張姓」男子，
          目的是為了「方便提領600元的利息」，且該「張姓
          」男子也不催被告丙○還錢，還說利息沒關係。這樣
          子的情節，連被告丙○本身都覺得奇怪，卻自97年7
          月間交付提款卡及密碼之後，未曾做任何處置，直至
          97年9月間告訴人受騙後將款項匯至該帳戶內而遭提
          領，實在與常情不符，也是難以想像的。
          領，實在與常情不符，也是難以想像的。
      2.此外，詐騙份子為了騙取被害人之信任，往往撥打很多
        通電話才有詐騙成功之可能，而能確保詐得之金錢，正
        是詐騙份子之目的所在。因而詐騙份子多會在確定所使
        用之帳戶係「安全」的情況下，才會指示被害人將金錢
        匯入，再迅速提領一空。如果所使用之帳戶並非他人允
        諾之帳戶，則很可能忽然遭到凍結，或使用之提款卡突
        然被止付，以致無法獲取、確保詐得的金額，白費心機
        ，實在是難以想像詐騙份子會甘冒這樣的風險。
      3.更何況，被告甲○○也發生在所有人頭帳戶案件一致的
        情況─一旦被告「帶著提款卡、存摺等物」，就會恰巧
        「不見」，且詐騙份子就會「剛巧」取得「恰好寫有密
        碼的提款卡等物」，而把這個可以使用的帳戶拿來騙人
        。
      4.基於上述不合理之處，可見被告楊建成辯解之「電話被
        余儒維拿去騙人」、被告甲○○辯解之「存摺、提款卡
        及密碼不見了」、被告丙○辯解之「係交付提款卡及密
        碼以利提領利息」云云之情節，均不可信。而均應係基
        於其等意願，分別將其等之電話號碼、存摺、提款卡等
        物提供他人使用。
    (三)再衡以在現今社會，申辦電話號碼、在銀行開戶並非難事
      ，即便信用不佳者或無資力者也可以很簡便手續地申辦自
      己的電話號碼及開設戶頭，何以需要大費周章向他人或借
      或買或租而使用，即令人起疑，何況在現今媒體一再報導
      詐騙份子橫行及人頭電話、帳戶充斥之狀況下，更是難以
      想像，是被告楊建成、甲○○、丙○所辯與常情相違，均
      不足採。從而被告等人應可預見其提供之上開電話、帳戶
      將被拿來從事財產犯罪之用，而不違反其本意地仍將上開
      電話、帳戶提供予不詳姓名年籍之詐騙份子，係出於幫助
      犯意，而為幫助詐欺犯行，可以認定。
    (四)綜上，本件事證明確，被告楊建成、甲○○、丙○幫助詐
      欺取財犯行均堪以認定，應各依法論科。
二、論罪科刑之理由：
    (一)核被告楊建成、甲○○、丙○所為，均係犯刑法第30條第
      1項幫助同法第339條第1項詐欺取財罪。
    (二)其等各以幫助之意思參與實施犯罪構成要件以外之行為，
      應均論以幫助犯，並各按正犯之刑減輕之。
    (三)爰審酌被告楊建成、被告丙○並無前科，被告甲○○並無
      構成累犯之前科，有臺灣高等法院被告前案紀錄表3份在
      卷可稽，竟將電話、帳戶提供詐騙份子詐騙之用，致無辜
      之被害人上當受騙，受有損失，及犯後各矢口否認，均未
      見悔意，態度不佳等犯罪之動機、目的、手段及造成之損
      害等一切情狀，各量處如主文所示之刑，並均諭知易科罰
      金之折算標準。
三、據上論斷，應依刑事訴訟法第299條第1項前段、刑法第30條
    、第339條第1項、第41條第1項前段，刑法施行法第1條之1
    ，判決如主文。
本案經檢察官徐則賢到庭執行職務
中    華    民    國    99    年    2     月    24    日
                  刑事第十三庭  審判長法  官  許泰誠
                                      法  官  林瑋桓
                                      法  官  李貞瑩

司法院資訊處製作；財團法人民間司法改革基金會備份。
